臺灣桃園地方法院交通事件裁定　　　　　　　　　　九十一年度交聲字第三一號
　　受處分人　甲○○
　　即異議人
右列受處分人因違反道路交通管理處罰條例案件，對於交通部公路局新竹區監理所桃
園監理站桃監裁三字第裁五二─Ｄ九Ｂ三七五五六０號、第五二─Ｄ九Ｂ三七五五六
一號裁決聲明異議，本院裁定如左：
    主  文
原處分均撤銷。
甲○○不罰。
    理  由
一、按受處分人之聲明異議有理由者，交通法庭應以裁定將原處分經聲明異議之部分
    撤銷，道路交通案件處理辦法第二十條前段定有明文。
二、聲明異議意旨略以：異議人甲○○於九十一年四月十五日騎乘車牌號碼ＢＹＪ─
    一四三號重型機車沿桃園縣桃園市○○路行駛，行經中山路口時為巡邏員警攔停
    ，經告知係因其於三民路口右轉復興路時闖紅燈，惟異議人係直行於復興路上，
    乃向員警提出說明，但員警不僅不接受此一解釋，反而不悅地開立其蛇行於快慢
    車道、不服取締之罰單，異議人認此與事實不符，爰具狀聲明異議。
三、原處分機關固以受處分人即本件異議人甲○○於九十一年四月十五日下午六時三
    十分許，在桃園縣桃園市○○路，駕駛車牌號碼ＢＹＪ─一四三號重型機車於道
    路上蛇行；又拒絕停車接受稽查而逃逸，違反道路交通管理處罰條例第四十三條
    第四項、第六十條第一項之規定，分別裁處異議人新台幣（下同）一萬二千元，
    並吊扣牌照三個月及三千元，並記違規點數一點，而附具舉發違反道路交通管理
    事件通知單二紙、交通部公路局新竹區監理所桃園監理站桃監裁三字第裁五二─
    Ｄ九Ｂ三七五五六０號、第五二─Ｄ九Ｂ三七五五六一號違反道路交通管理事件
    裁決書各一份、桃園縣警察局桃園分局函文一份而移送於本院。訊據異議人固不
    諱言其於右揭時地行經前揭路段，而因車流量大，有穿梭於車輛間之事實，惟否
    認有如前述之違規行為，並辯稱如前。經查：
（一）按交通事故之舉發人，其地位殆與刑事訴訟案件告訴人或告發人之地位無異，
      是不能僅以其陳述，執為不利行為人之認定，其陳述是否與事實相符，尚須調
      查其他證據以資審認，始得為不利行為人之認定。本件原處分機關之認定異議
      人有前揭之違規事實，無非係以舉發人即桃園縣警察局桃園分局中路派出所警
      員吳天佑所開立之舉發違反道路交通管理事件通知單二紙及陳述，為其主要依
      據。
（二）本件發生之時間係晚間六時三十分許，時值下班之交通尖峰時段，異議人被舉
      發之地點車流量大，常有擁塞之現象，因機車之體積小，行動靈活，機車騎士
      常有穿梭車陣之行為，固有不當，惟仍難遽認係蛇行之危險行為，尚須審酌其
      行車之速度等因素來加以確認，例如於靜止之車陣中，低速穿梭於車輛間，即
      難認係蛇行之危險駕駛行為，則本件是否構成如舉發違反道路交通管理事件通
      知單所載之「蛇行」，非無疑義。
（三）製作本件舉發違反道路交通管理事件通知單之警員吳天佑雖經本院傳訊而未到
      庭，但依所開立之桃警局交字第Ｄ九Ｂ三七五五六０號、第五二─Ｄ九Ｂ三七
      五五六一號舉發違反道路交通管理事件通知單所載，異議人於前揭時地之違規
      事實為機車駕駛人於道路上蛇行，危險駕駛及機車駕駛人不服交通警察之稽查
      、態度惡劣，惟其於答復交通部公路局新竹區監理所桃園監理站之函詢時，卻
      稱：發現甲○○騎乘ＢＹＪ─一四三號重機車行駛並穿梭於該路段之快、慢車
      道，警方依規定鳴笛及開啟警報器示意其停車受檢，惟該車拒絕盤查加速逃逸
      並穿梭於車陣中，經警追逐至中山路與復興路口始將該車攔停云云，有桃園縣
      警察局桃園分局桃警分交字第三００三七號函一份在卷可憑，則本件舉發警員
      所稱異議人不服稽查取締之具體事實究係態度惡劣亦或拒絕停車接受稽查而逃
      逸即有前後不一之瑕疵，而此二種行為態樣顯不相同，當無誤載之情，是舉發
      人之前後陳述既互有齟齬，本院即難採為認定異議人確有上開違規事實之基礎
      ，此外復無其他積極證據可資佐證，是應認異議人所辯尚非全然無據，其上開
      二違規事實均不成立。又本件異議人所受之前開二裁決書，其二行為係於同一
      時間由同一執勤員警所舉發，則本院為相同之認定，自不待言，附此敘明。
    綜上所述，原處分機關僅憑執勤人員有前後不一瑕疵存在之陳述，而無任何之佐
    證即遽以異議人違反道路交通管理處罰條例第四十三條第四項、第六十條第一項
    ，分別裁決異議人罰鍰一萬二千元、吊扣牌照三個月及罰鍰三千元，並記違規點
    數一點，核屬不當，本件聲明異議為有理由，應依法撤銷原處分，並諭知異議人
    即受處分人不罰之裁定。
據上論斷，應依道路交通管理處罰條例第八十七條第二項、道路交通案件處理辦法第
二十條前段裁定如主文。
中      華      民      國    九十一    年      七      月    二十六    日
                                臺灣桃園地方法院交通法庭
                                    法  官   范明達
右正本證明與原本無異。
如不服本裁定，應於裁定送達後五日內向本院提出抗告狀。
                                    書記官   孫立文
中        華        民        國   九十一   年   八   月    一    日
